# 子公司交叉持股的少数股东权益的计算

提问人：disky 时间：2017-10-25 10:41:30
求助各位，A分别持有B、C公司60%、80%股权， B、C分别持有D公司3%、65%股权。 B、C、D净资产为 1000 万、 2000 万、 4000万。此时A公司合并报告的的少数股东权益如何计算？

回答人：chenyiwei
建议首先对上述子公司之间的互相投资，不论持股比例多少，均首先按权益法进行模拟调整，然后按模拟调整后的各子公司净资产乘以各该公司的少数股东直接持股比例（40%、30%、32%）得出A的合并报表层面的少数股权金额。该金额与 2 楼的答复可能不同。需要注意的是：子公司之间相互投资的成本是不会影响母公司合并报表层面的少数股权的。